# 财务尽调与财务顾问

提问人：tpatw 时间：2016-05-04 09:25:13
在企业重组或股权收购过程中，要找事务所做财务尽调，同时也要找一个财务顾问，这两个角色可以是同一家会计师事务所吗？是否有相关文件规定？谢谢。

回答人：chenyiwei
没有明确规定。建议考虑这两种业务中是否包含鉴证业务的因素，如果涉及鉴证业务的，则应遵循中国注册会计师职业道德守则对独立性的相关规定。